【裁判字號】    97,簡上,1019
【裁判日期】    971212
【裁判案由】    違反商標法
【裁判全文】
臺灣臺中地方法院刑事判決            97年度簡上字第1019號
上  訴  人  臺灣臺中地方法院檢察署檢察官
被      告  丙○○
上列上訴人因被告違反商標法案件，不服本院97年度簡字第1022
號中華民國97年9月23日第一審簡易判決（臺灣臺中地方法院檢
察署97年度偵字第16707號），提起上訴，本院管轄之第二審合
議庭判決如下：
    主    文
原判決撤銷。
丙○○明知為未得商標權人同意，於同一商品，使用相同之註冊
商標之商品而販賣，累犯，處有期徒刑陸月，如易科罰金，以新
臺幣壹仟元折算壹日。扣案如附表所示仿冒商標商品，均沒收。
    犯罪事實
一、丙○○前於民國九十四年間，因違反商標法案件，經本院判
    處有期徒刑五月確定，於九十四年五月十七日易科罰金執行
    完畢。詎仍不知悔改，其為址設在台中市○○路○段二七一
    號一樓「凡緹名店服飾店」之實際負責人，明知如附表所示
    之「ＬＶ」等商標圖樣（其審定字號、申請人、商標圖樣、
    專用期限、指定使用商品名稱均詳卷），係法商路易威登馬
    爾悌耶公司等（詳如附表所示）向我國經濟部智慧財產局註
    冊取得商標權之商標圖樣，現仍在商標專用期限內，指定使
    用於手錶、皮夾、皮包、手提包、鞋子、飾品等商品，非經
    前揭商標專用權人之同意或授權，不得於同一或類似商品，
    使用相同或近似之註冊商標，否則即屬仿冒品，亦明知不得
    販賣該等仿冒商標商品，仍基於販賣仿冒上揭商標商品之犯
    意，自九十七年三月間某日起，從中國大陸廣州地區，以新
    臺幣（下同）一千元至二千元不等之價格，輸入如附表所示
    之仿冒商標商品，旋在其所經營之上開「凡緹名店服飾店」
    內，以一千五百元至三千元不等之價格，提供目錄或實品，
    供不特人參觀選購之方式，陳列、販賣如附表所示之仿冒商
    標商品，侵害上開商標權人之權利以牟利。嗣於九十七年六
    月十九日下午四時許，為警持搜索票在台中市○○路○段二
    七一號一樓、台中市○區○○街六十一號等地搜索，扣得如
    附表所示之仿冒商標商品。
二、案經內政部警政署保安警察第三總隊第一大隊移送臺灣臺中
    地方法院檢察署檢察官偵查起訴。
    理    由
一、按，現行刑事訴訟法為保障被告之反對詰問權，排除具有虛
    偽危險性之傳聞證據，以求實體真實之發見，於該法第一百
    五十九條第一項明定被告以外之人於審判外之言詞或書面陳
    述，除法律有規定者外，不得作為證據。又被告以外之人於
    審判外之陳述，雖不符前四條之規定（即刑事訴訟法第一百
    五十九條之一至同條之四），而經當事人於審判程序同意作
    為證據，法院審酌該言詞陳述或書面陳述作成時之情況，認
    為適當者，亦得為證據；當事人、代理人或辯護人於法院調
    查證據時，知有第一百五十九條第一項不得為證據之情形，
    而未於言詞辯論終結前聲明異議者，視為有前項之同意，刑
    事訴訟法第一百五十九條之五定有明文。本件檢察官、被告
    並未就卷內證據資料之證據能力有所爭執，且迄於言詞辯論
    終結前，均未主張有刑事訴訟法第一百五十九條第一項不得
    為證據之情形，是應認已同意卷內證據均得作為證據，且經
    本院審酌後，認無不適當之情形，應認本案調查之卷內證據
    均有證據能力，合先敘明。
二、前開犯罪事實，業經被告丙○○坦承不諱，並經告訴代理人
    戊○○、乙○○、丁○○及謝樹藝律師於警詢或偵查指訴明
    確，復有扣押物品目錄表、查獲照片二十二張、薈萃商標協
    會鑑定證明書、唐朝智慧財產有限公司鑑定報告書、鑑定證
    明書、查扣物品市值估價單、台灣凡迪股份有限公司鑑定證
    明書、經濟部智慧財產局商標資料檢索資料；及如附表所示
    路易威登馬爾悌耶等公司之公司商標註冊資料等可稽，暨有
    如附表所示之仿冒商標商品及目錄等扣案可資佐證，足見被
    告前開自白確與事實相符，堪予採認。綜此，本件事證至臻
    明確，被告犯行洵堪認定。
三、核被告丙○○所為，係犯商標法第八十二條之販賣仿冒商標
    商品罪。按刑事法若干犯罪行為態樣，本質上原具有反覆、
    延續實行之特徵，立法時既予特別歸類，定為犯罪構成要件
    之行為要素，則行為人基於概括之犯意，在密切接近之一定
    時、地持續實行之複次行為，倘依社會通念，於客觀上認為
    符合一個反覆、延續性之行為觀念者，於刑法評價上，即應
    僅成立一罪，俾免有重複評價、刑度超過罪責與不法內涵之
    疑慮；學理上所稱「集合犯」之職業性、營業性或收集性等
    具有重複特質之犯罪均屬之，例如經營、從事業務、收集、
    販賣、製造、散布等行為概念者是，有最高法院九十五年度
    台上字第一０七九號判決意旨可資參照。本件被告販賣仿冒
    商標商品之營利性行為，係在密集期間內以相同之方式持續
    進行，未曾間斷，是此販賣仿冒商標商品之犯行，即具有反
    覆、延續實行之特徵，從而在行為概念上，縱有多次販賣之
    舉動，仍應評價認為包括一罪之集合犯。又被告係以一販賣
    之集合犯行為侵害如附表所示權利人之商標專用權，為想像
    競合犯，應依刑法第五十五條規定從一重之販賣仿冒商標商
    品罪處斷。又被告有前揭犯罪事實欄所載之經有期徒刑宣告
    及執行完畢之情形，此有臺灣高等法院被告前案紀錄表在卷
    可按，被告於有期徒刑執行完畢後，五年以內故意再犯本件
    有期徒刑以上之罪，應依刑法第四十七條第一項之規定論以
    累犯，並予以加重其刑。原審認被告丙○○犯行事證明確，
    予以論罪科刑，固非無見；惟查，原審引用檢察官起訴書附
    表所載之仿冒商品，漏載本件附表編號６之ＬＶ目錄2本、
    編號１５之ＢＵＲＢＥＲＲＹ包包1個（總數8個，僅記載7
    個）、編號２５之ＦＥＮＤＩ包包2個、編號２６之ＦＥＮ
    ＤＩ手錶1支、編號２８之ＴＯＤ，Ｓ包包2個、編號２９之
    賓士皮夾1個、編號３６之凡賽斯領帶7條等物品，及漏未論
    及前述想像競合之法律關係及引用法條，均有違誤。從而，
    檢察官上訴雖僅以原審判決漏列ＦＥＮＤＩ包包2個及ＦＥ
    ＮＤＩ手錶1支而提起上訴，然原審既有上開犯罪事實認定
    及法條未引用之違誤，即屬無可維持，應由本院將原判決撤
    銷改判。爰審酌被告丙○○明知其所購入之皮包、皮夾、鞋
    子、飾品、手錶、等物，係屬侵害他人商標專用權之仿冒商
    標商品，竟為謀一己之私利，而販售予不特定之人，資以獲
    利，不僅侵害他人之商標專用權，且嚴重破壞我國致力保護
    智慧財產權之國際形象；但考量被告犯後坦承犯行，表示悔
    意之犯罪後態度等一切情狀，量處如主文所示之刑，並諭知
    易科罰金之折算標準。至扣案附表所示之仿冒商標商品，不
    論屬於被告與否，爰依商標法第八十三條之規定，併予諭知
    沒收。
四、據上論斷，應依刑事訴訟法第四百五十五條之一第一項、第
    三項、第三百六十九條第一項前段、第三百六十四條、第二
    百九十九條第一項前段，商標法第八十二條、第八十三條，
    刑法第十一條、第四十七條第一項、第五十五條、第四十一
    條第一項前段，判決如主文。
本案經檢察官甲○○到庭執行職務。
中    華    民    國    97    年    12    月    12    日
               刑事第二庭   審判長法  官  曾佩琦
                                  法  官  許金樹
                                  法  官  朱光國
以上正本證明與原本無異。
本件不得上訴。
                                  書記官  林念慈
中    華    民    國    97    年    12    月    12    日
附錄本案論罪科刑法條：
【商標法第八十二條】
  明知為前條商品而販賣、意圖販賣而陳列、輸出或輸入者，處
  一年以下有期徒刑、拘役或科或併科新臺幣五萬元以下罰金。
附表：
編號   仿冒品名稱       件數   被害人
１、   ＬＶ包包         33個   法商路易威登馬爾悌耶公司
２、   ＬＶ短皮夾       12個   法商路易威登馬爾悌耶公司
３、   ＬＶ長皮夾       7個    法商路易威登馬爾悌耶公司
４、   ＬＶ鞋子         1雙    法商路易威登馬爾悌耶公司
５、   ＬＶ記事本       1本    法商路易威登馬爾悌耶公司
６、   ＬＶ目錄         2本    法商路易威登馬爾悌耶公司
７、   ＧＵＣＣＩ包包   61個   義大利商固喜歡固喜公司
８、   ＧＵＣＣＩ長皮夾 1個    義大利商固喜歡固喜公司
９、   ＧＵＣＣＩ領帶   3條    義大利商固喜歡固喜公司
１０、 ＧＵＣＣＩ手錶   1支    義大利商固喜歡固喜公司
１１、 ＣＨＡＮＥＬ包包 37個   瑞士商香奈兒股份有限公司
１２、 ＣＨＡＮＥＬ鞋子 5雙    瑞士商香奈兒股份有限公司
１３、 ＣＨＡＮＥＬ飾品 4組    瑞士商香奈兒股份有限公司
１４、 ＣＨＡＮＥＬ手錶 3支    瑞士商香奈兒股份有限公司
１５、 ＢＵＲＢＥＲＲＹ
       包包             8個    英商布拜里公司
１６、 ＢＵＲＢＥＲＲＹ
       長皮夾           3個    英商布拜里公司
１７、 ＣＥＬＩＮＥ包包 3個    法商賽玲公司
１８、 ＣＥＬＩＮＥ皮夾 2個    法商賽玲公司
１９、 ＣＯＡＣＨ包包   4個    美商高奇公司
２０、 ＬＯＥＷＥ包包   2個    西班牙商羅威公司
２１、 ＣＨＬＯＥ包包   4個    法商裘樂公司
２２、 ＨＥＲＭＥＳ包包 5個    法商埃爾梅斯國際
２３、 ＰＲＡＤＡ包包   5個    盧森堡商普瑞得有限公司
２４、 ＰＲＡＤＡ長皮夾 3個    盧森堡商普瑞得有限公司
２５、 ＦＥＮＤＩ包包   2個    義大利芬蒂艾德有限公司
２６、 ＦＥＮＤＩ手錶   1支    義大利芬蒂艾德有限公司
２７、 ＣＤ包包         2個    法商克麗絲汀迪奧高巧
       （CHRISTIAN  DIOR）     股份有限公司
２８、 ＴＯＤ，Ｓ包包   2個    義大利商扥德斯公司
２９、 賓士皮夾         1個
３０、 伯爵手錶         2支    瑞士商瑞奇蒙國際股份有限
       （PIAGET手錶）          公司
３１、 卡地亞手錶       2支    荷蘭商卡地亞國際公司
       （CARTIER手錶）
３２、 法蘭克姆樂手錶   3支    英商ＦＭＴＭ銷售公司
   （FRANCK MULLER手錶）
３３、 蕭邦手錶         1支    瑞士商查浦德國際股份有限
      （CHOPARD手錶）          公司
３４、 歐米茄手錶       1支    瑞士商亞米茄股份有限公司
      （OMEGA手錶）
３５、 江詩丹頓手錶     2支    瑞奇蒙國際股份有限公司
  （VACHERON-CONSTANTI）
３６、 凡賽斯領帶       7條    義大利商吉安妮‧凡賽斯
      （VERSACE）              股份有限公司


司法院資訊處製作；財團法人民間司法改革基金會備份。
